Inventaris van het archief van het Ministerie van Financiën: Afdelingen Generaal Secretariaat, Generale Thesaurie en 's-Rijks Uitgaven, 1813-1830
Nationaal Archief, Den Haag
- "A"-serie; Stukken afkomstig van: Algemeen Secretariaat; Algemeen Thesaurie; 's Rijks Uitgaven (R.U.)
  - Stukken betrekking hebbende op de kosten voorvloeiende uit de verevening van schulden met Frankrijk., 1814-1830; 108-109
    - 1814 December - 1823 December, 108
    - 1824 Januari - 1830 December, 109
  - Schulden (Liquidatie met Frankrijk).Stukken betreffende de financiële afwikkeling met de gewezen militaire betaalmeester Heyligers te 's-Gravenhage., Schulden (Liquidatie met Frankrijk). Stukken betreffende de reclame van Frankrijk uit krachts van art. 25 der conventie van 20 November 1815 tot betaling van zekere wisselbrieven, ondertekend door bewoners van landen, welke aan Frankrijk hebben toebehoord, doch daarvan zijn afgescheiden.; Schulden (Liquidatie met Frankrijk).Stukken betrekkende de borgtocht van de gewezen ontvanger-generaal Veugen te Maastricht en de afgifte van het borderel van de geliquideerde borgtocht van de gewezen ontvanger-particulier Le Clercq te Roermond.; Schulden (Liquidatie met Frankrijk). Briefwisseling over de verkrijging en de afgifte van afschriften van de conventie op 25 April 1818 te Parijs tussen Frankrijk en de geallieerde mogendheden gesloten, betreffende de afkoop der schuldvorderingen op Frankrijk tegen betaling van een bepaalde som.; 1814 Mei - 1816 September; 1814 Januari - 1820 September; 1817 October - 1819 Januari; 1818 October - 1822 Mei; 110
  - Schulden (Liquidatie met Frankrijk). Briefwisseling over de inhouding van een gedeelte van de twaalfde of laatste termijn der gelden, toekomende aan het Koninkrijk der Nederlanden uit kracht der Parijse conventie van 25 April 1818, en welke inhouding is gedaan door de Franse commissie van liquidatie onder goedkeuring van het Franse gouvernement benevens, enige stukken over reclames van Franse onderdanen., 1819 Januari - 1822 September; 111
  - Schulden (Liquidatie met Frankrijk). Stukken betreffende de presentiën van steden en gemeenten, welke ten tijde van het Franse bestuur alhier gelden wegens borgstellingen als anderzins gestort hadden in de Amortisatie kas en in de dienstkas (caisse de service) te Parijs., 1815 Juni - 1829 Februari; 112
  - Schulden (Liquidatie met Frankrijk).Stukken betreffende de voldoening aan de firma Hogendijk, Betz en de Willigen van het provenu van een der door de Franse douane in 1811 verkochte lading vis., Schulden (Liquidatie met Frankrijk). Stukken betreffende de vordering door F. de Lopez. gewezen directeur van het postkantoor te Antwerpen, ingesteld ten aanzien der door het Franse gouvernement voor de fortificatie gebruikte terreinen en voor het gebruik, dat de troepen der geallieerden van zijn lokalen heb en gemaakt, benevens een beschikking op zijn verzoek om herstel in zijn ambt.; Schulden (Liquidatie met Frankrijk). Stukken betreffende de liquidatie van de voormalige Keizerlijke Franse Loterij.; Schulden (Liquidatie met Frankrijk). Stukken betreffende de terugvordering van gelden welke door enige Fransen, die aldaar als gemeente-ontvangers hebben gefungeerd, in 1813 zijn medegenomen.; 1815 April - 1822 Juli; 1815 November - 1820 Maart; 1814 Januari - 1827 November; 1814 December - 1827 Januari; 113
  - Schulden (Liquidatie met Frankrijk). Stukken betreffende de verantwoording der uitgaven voor de bevestiging en armering van het Zuidlijk frontier (thans in België) gedaan., 1816 Mei - December; 114
    Vergel. het add. van het tractaat van Londen van 13 Augustus 1814 en de wet van 9 Februari 1818 (Stbl.7)
  - Schulden (Liquidatie met Frankrijk). Stukken betreffende de terugvordering van gelden door Nederlanders gestort in de Franse Kassen, als borgtocht voor hun rekenplichtig beheer tijdens de Franse overheersing., 1816 Augustus - 1818 Maart; 115
  - Schulden (Liquidatie met Frankrijk). Voorschriften betreffende de verkoop op de uitbetaling van enige verevende pretentiën ten laste van Frankrijk, de overschrijving van enige verevende pretentiën in het Grootboek der publieke schuld van Frankrijk en de afgifte van borderellen der verevende pretentiën., Schulden (Liquidatie met Frankrijk). Schulden en geldelijke vorderingen.; 1816 Juni - Augustus; 1815 Februari - 1825 December; 116
  - Briefwisseling over de reclame bij het Franse gouvernement tot terugbetaling der gelden, welke op het tijdstip der inlijving van Holland bij Frankrijk in de confiscatiekassen aanwezig waren en door het Franse bestuur in de centrale kas waren gedeponeerd., 1816-1830; 117-118
    - 1816 December - 1825 December, 117
    - 1826 Januari - 1830 September, 118
  - Schulden (Liquidatie met Frankrijk). Stukken inzake de goedkeuring van de Staten van verevende schuldvorderingen, wegens de Franse achterstand., 1819 Juli - 1830 Augustus; 119
  - Schulden (Liquidatie met Oostenrijk) Staten van rechten van Belgische kapitalen te Weenen betaald en voorgeschoten voor rekening van Nederland., 1814 Juni - 1823 April; 120
  - Schulden (Liquidatie met Oostenrijk). Stukken betreffende de overneming van de Austro-Belgische schuld door het Koninkrijk der Nederlanden krachtens de overeenkomst met Oostenrijk van 11 October 1815., 1815 November - 1830 October; 121
    Verg. K.B. van 22 Februari 1816 (Stbl.17) en de wet van 14 Mei 1814 (Stbl.58)
  - Schulden (Liquidatie met Oostenrijk). Briefwisseling over de ontdekking van obligatiën ten laste der Weener bank, voortgesproten uit een negotiatie van 1794, door het Oostenrijkse gouvernement in België gedaan en over de ontdekking van verborgen renten der domeinen in België., Schulden (Liquidatie met Pruissen). Briefwisseling over de betaling van gelden voor kleding en onderhoud van Hollandse militairen, die uit krijgsgevangenschap terugkeren en in Koningsbergen in het hospitaal tot herstel hunner gezondheid worden verpleegd.; Schulden (Liquidatie met Pruissen). Briefwisseling over vorderingen van de gemeenten in het arrondissement Marche (prov. Luik) wegens leverantiën van Pruissische militairen in 1814 gedaan.; 1817 September - 1820 Mei; 1815 Januari - 1817 September; 1816 November - 1818 Augustus; 122
  - Schulden (Liquidatie met Pruissen). Briefwisseling en besluiten over de verevening met Pruissen betreffende de verdeling van schulden, die, ingevolge de tractaten van 30 Mei 1814 en 20 November 1815 van het Franse Grootboek zijn afgeschreven, als afkomstig van de landstreken, welken grondgebied eens tot Frankrijk behoort heeft en sedert 1815 ten dele aan de Nederlanden en ten dele aan Pruissen gekomen is, en zulks in verband met art. 13 van het tractaat van 25 April 1818 benevens stukken over de verdeling van renten der vernietigde corporatiën binnen Nederland verschuldigd en over de betaling der renten behoeve van Nederlandse onderdnen en openbare gestichten, gehypothequeerd op goederen van het voormalig Groothertogdom Gulik., 1818 Mei - 1824 October en 1827 Maart 22; 123
  - Schulden (Liquidatie met Pruissen). Staten, behorende bij de briefwisseling vermeld onder no. A, 124
  - Briefwisseling over de verevening van schulden met Pruissen, door de commissaris-liquidatuur Gericke te Luik tot stand gebracht., 1819-1830; 125-128
    - 1819 Mei - 1824 Februari, 125
    - 1824 Maart - 1824 September, 126
    - 1824 October - 1824 December, en 1829 Januari - 1829 Mei, 127
    - 1829 Juni - 1830 October, 128
  - Schulden (Liquidatie met Pruissen). Bijlagen tot de Staten van vorderingen wegens uitgaven van de Pruissise administratie in de Overmaase departementen, welke bij K.B. van 22 November 1823 (Stbl.89) (Exh.26/11, 1823 no. 1862 G.S.) zijn goedgekeurd., 129
  - Schulden (Liquidatie met Rusland). Stukken betreffende de betaling, krachtens de conventie van 19 Mei 1815 van het aandeel door Nederland te voldoen in de renten en aflossingen der Russise negotiatie gedurende de jaren 1812 tot 1815 alhier gedaan., Schulden (Liquidatie met Salm-Salm). Briefwisseling over de stedigheid, door de vorst van Salm-Salm uit het goed Pecking in Munsterland.; Schulden (Oorlogsschuld). Briefwisseling over de pretensie van J. Schalij wegens gedane leverantiën in 1814 aan Hollandse en Engelse troepen en aan Spaanse en Franse krijgsgevangenen.; 1823 November - 1830 Juni; 1829 Februari 25 en Maart 10; 1816 April - 1832 December; 130
  - Schulden (Oorlogsschuld). Stukken betreffende de prensiën van de gemeente Rotterdam wegens gedane leverantiën in 1813 en 1814 ten behoeve van de geällieerde legers., Schulden (Oorlogsschuld). Stukken betreffende de betaling van gelden toekomende aan de aanemers Classen en Kupfer, wegens gedane leverantiën aan Nederlandse en vreemde troepen.; Sollicitatiën.; Spaarbanken.; Staatsblad.; Staatscourant.; Staten-Generaal.; Subsidiën. Subsidie aan het Stedelijk Bestuur van 's-Gravenhage voor het bouwen van een wachthuisje aan de ingang van het Bos.; Syndicaat (van Holland en der Nederlanden). Stukken betreffende de ontbinding van het oude (Synd. van Holland) en de installatie van het nieuwe syndicaat (Synd. der Nederl.).; Syndicaat (der Nederlanden en Amortisatie). Stukken betreffende de voldoening der interessen en aflossingen van schuldbekentenissen van het syndicaat der Nederlandendse serie en van het Amortisatie-syndicaat.; Taalgebruik van het Nederlands. Stukken betreffende het gebruik der Nederlandse staat in de ambtelijke correspondentie.; Territoriale Verdelingen. Grensscheiding met Hannover.; Tollen, (Barriëres, Gebellen). Algemeen.; 1817 December - 1818 September, 1824 Maart; 1816 Mei - 1829 September; 1813 December - 1819 Februari; 1828 November - 1829 Maart; 1813 December 21, 1822 Juli 3; 1813 December 20, 1814 Januari 5; 1827 September 11-13; 1826 Augustus 9; 1814 Mei - 1816 Juni; 1818 September - 1824 Maart; 1819 September - 1830 Juni; 1828 Juli 19 October 9; 1814 Maart - 1825 April; 131
  - Tollen. Stukken betreffende de tollen op de wegen (barriëres), hun verpachting, de tolgelden en tolgaarders., 1816-1830; 132-134
    - 1816 Februari - 1822 Mei, 132
    - 1822 Mei - 1823 December, 133
    - 1824 Januari - 1830 November, 134
  - Tollen. Stukken betreffende de afkoop van de Anholtse tol., Tollen. Briefwisseling over de schadevergoeding aan de vorst van Bentheim te verlenen wegens opheffing van de tol te Batenburg.; Topografische Kaart.; Tractementen (Wachtgelden).; Uitgifte van gronden.; Universiteiten.; Veenderijen. Stukken betreffende in te voeren bepalingen tot het stellen van waarborg voor der grondbelasting der verveend wordende landerijen.; Veeteelt. Reglement op de springstieren.; Veren. Afstand van het veer te Westervoort.; Vicariën enz.; Visserijen. Visserij op de Zeeuwse stromen.; Visserijen.; Voorschotten.; Vorderingen. Stukken, betrekking hebbende op een vordering ten laste van Engeland.; Vrijdom van briefport. Briefwisseling over vrijdom van briefport van colleges en ambtenaren voor officiele briefwisseling.; Wapen van het Rijk.; Wapening (Vrijwillige). Stukken betreffende het verlenen van een toelage voor landmeters van het kadaster, die zich in gewapende dienst gegeven.; 1814 Maart - 1817 Augustus; 1818 December - 1825 Juni; 1825 September - October; 1826 Juli 20; 1829 Februari - September; 1828 Maart - 1830 Augustus; 1829 September 14; 1829 December 10; 1827 Januari 19; 1814 Januari - 1825 November; 1825 Augustus - September; 1827 November 15-29; 1829 April - October; 1826 October - November; 1820 October - 1830 September; 1815 October - 1816 September; 1830 December 8; 135
  - Stukken betreffende het beschikbaar stellen van gelden ter leniging van de Nood tengevolge van het verschillende overstromingen., 1825-1830; 136-138
    - 1825 Februari - 1825 Juni, 136
    - 1825 Juli - 1825 December, 137
    - 1826 Januari - 1830 October, 138
  - Briefwisseling over de waterstaat en de voldoening van de kosten van waterstaatswerken., 1813-1830; 139-140
    - 1813 December - 1826 December, 139
    - 1827 Februari - 1830 November, 140
  - Waterstaat. Stukken betreffende de verlenging van de termijn van kwijtschelding van de terugbetaling van het restant der in de jaren 1734, 1735, 1791 en 1808 door het Rijk verleende voorschotten tot verbetering van de Zuidpolders-zeedijk bij Edam., Waterstaat. Stukken betreffende de kosten van de verlenging van de Linge door de aanleg van het kanaal van Stenenhoek.; 1817 Maart - 1826 October; 1818 Maart - 1830 December; 141
  - Waterstaat. Stukken betreffende de kosten van de aanleg en het onderhoud van de Zuid-Willemsvaart., 1819 Juni - 1831 April; 142
  - Waterstaat. Stukken betreffende de voldoening der kosten van koop en onderhoud van de Dedemsvaart van Hasselt naar de Evereestervenen., 1824 Mei - 1832 Augustus; 143
  - Waterstaat. Stukken betreffende de kosten van verbetering van het kanaal van Gent naar Sas van Gent, de verlenging van dat kanaal tot in de Westerschelde te Neuzen en de aanleg van een zijkanaal van de Axelse Sassing naar Hulst., 1825 mei - 1832 Februari; 144
  - Waterstaat. Stukken betreffende de kosten van aaleg door het eiland Voorne van de Nieuwersluis tot Hellevoetsluis., 1826 Maart - 1832 September; 145
  - Wegen., 1814 Maart - 1830 November; 146
  - Wegen. Stukken betreffende het openen van credieten voor de kosten van aanleg van de straatwegen van de Grebbe over Arnhem naar Dieren, van Zutphen naar Dieren en Apeldoorn, van Zutpher over Gorssel naar Deventer, van Zutphen over Vorden naar de Duitse grens en van Deventer naar Oldenzaal., 1818 April - 1828 Juli; 147
  - Minuten van wetten op de in-, uit- en doorvoer (azijn, bier, gedistelleerd, turf, wijn, zeep, zout)., 1816; 148-150
    - Bestanddeel 1, 148
    - Bestanddeel 2, 149
    - Bestanddeel 3, 150
  - Wetten., Wisselbrieven.; 1814 januari - maart; 151
  - Diverse onafgedane stukken., 152
  - Stukken zonder exh., 153
- Verkoop van partijen thee te Amsterdam en Rotterdam voor rijksrekening, 1814
  - Ingekomen brieven van en enkele uitgaande brieven aan Robert Voûte., Ingekomen brieven van en enkele uitgaande brieven aan Hendrik Vollenhoven, commissaris tot de zaken der koloniën te Amsterdam.; Staten van opbrengst van de partijen thee te Amsterdam en Rotterdam op 23 mei en 30 aug. 1814 vanwege de secretaris van staat voor de Financiën verkocht.; 14 apr. - 6 Okt. 1814; 13 mei - 17 dec. 1814; 154
- Aan- en verkoop van granen voor rijksrekening in de Oostzeelanden door de handelshuizen H. & D. Rahusen te Amsterdam en A. Saportas te Antwerpen met als doel verlaging van de Broodprijzen in de Nederlanden, 1816-1820
  - Rapporten aan de Koning, Koninklijke besluiten, briefwisseling met ministers en gouverneurs betreffende de aankoop en verdeling der granen over de provincies., november 1816 - nov. 1818; ---
    Dit stuk is aan te vragen onder nummer 154.
  - Briefwisseling met de directeuren-generaal der Indirecte belastingen en der Convooien en licenten betreffende de vrijdom van inkomende rechten en van het recht van de vrijdom van inkomende rechten en van het recht van de rondemaat voor aankomend graan in Amsterdam en Antwerpen, met staten., Staten van aangekomen en verkochte granen te Amsterdam.; Voorraadlijsten van tarwe en rogge in Antwerpen.; Briefwisseling betreffende de verwerving van lokalen voor de opslag van het voor rijksrekening aangekochte graan te Antwerpen.; Consulaire berichten betreffende de graanhandel in Groot-Brittannië en rond de Oostzee, afschriften door de minister van Buitenlandse Zaken ingezonden.; Ingekomen berichten van aangekomen en vertrokken schepen met hun lading in de haven van Antwerpen, gedrukt.; mrt - nov. 1817; mei - juni 1817; mei 1817 - nov. 1818; mrt - sept. 1817; jan. - sept. 1817; 26 juni 1817 - 28 mei 1818; 155
  - Ingekomen wekelijkse marktberichten met graanprijzen in Antwerpen, gedrukt., Ingekomen dagelijkse marktberichten met graanprijzen in Amsterdam, gedrukt.; Ingekomen brieven van H. & D. Rahusen te Amsterdam.; 30 jan. - 28 aug. 1818; 27 dec. 1816 - 2 nov. 1818; dec. 1816 - sept. 1817; okt. 1817 - mei 1819; 156
  - Minuten van uitgaande brieven aan H. & D. Rahusen te Amsterdam., Ingekomen brieven van A. Saportas te Antwerpen.; dec. 1816 - mrt 1819; dec. 1816 - febr. 1817; 157
  - Ingekomen brieven van A. Saportas te Antwerpen., mrt 1817 - febr. 1818; 158
  - Ingekomen brieven van A. Saportas te Antwerpen., Minuten van uitgaande brieven aan A. Saportas te Antwerpen.; Stukken betreffende de afrekening met H. & D. Rahusen wegens geleverde en verkochte granen.; mrt 1818 - aug. 1820; febr. 1817 - aug. 1818; 1817-1819; 159
  - Stukken betreffende de afrekening met A. Saportas wegens geleverde en verkochte granen., "Secrete rekening van de minister van Financiën", rekening-courant met de Nederlandsche Bank en de Ontvangers-generaal.; Aantekeningen van de minister betreffende de graanhandel en broodprijzen.; Uitrusting voor rijksrekening door A. Saportas van twee koopvaardijschepen naar Brazilië tot aankoop van rijst, huiden en koffie, (operatie B). Briefwisseling met A. Saportas te Antwerpen.; 1817-1818; z.d.; jan. 1817 - apr. 1821; 160
- Resolutiën, agenda's, indices, hoofdlijsten, klappers
  - Ministeriële Resolutiën Directe Belastingen., 161-168
    - 1818 maart - juli, 161
    - 1818 augustus - oktober, 162
    - 1818 november - december, 163
    - 1819 januari - februari, 164
    - 1819 maart, 165
    - 1819 april - mei, 166
    - 1819 juni, 167
    - 1819 juli, 168
  - Lijsten van ingekomen Koninklijke Besluiten., 1815-1830; 169
  - Agenda's van ingekomen en uitgaande brieven en besluiten., 170-250
    Deze agenda's hebben betrekking op de stukken van het Algemeen Secretariaat, de Algemeen Thesaurie en 's-Rijks Uitgaven (inv.nrs. 1-153).
    Bij het merendeel der stukken staat aangetekend, dat zij vernietigd zijn.
    - 1814 februari - april, 170
    - 1814 mei - juni, 171
    - 1814 juli - augustus, 172
    - 1814 september - oktober, 173
    - 1814 november - december, 174
    - 1815 januari - februari, 175
    - 1815 maart - april, 176
    - 1815 mei - juli, 177
    - 1815 augustus - oktober, 178
    - 1815 november - december, 179
    - 1816 januari - februari, 180
    - 1816 maart - april, 181
    - 1816 april - mei, 182
    - 1816 juni - juli, 183
    - 1816 juli - augustus, 184
    - 1816 september - oktober, 185
    - 1816 oktober - december, 186
    - 1816 december - februari 1817, 187
    - 1817 februari -maart, 188
    - 1817 maart - april, 189
    - 1817 mei - juni, 190
    - 1817 juli - augustus, 191
    - 1817 september - oktober, 192
    - 1817 november - december, 193
    - 1818 januari - maart, 194
    - 1818 maart - mei, 195
    - 1818 mei - juli, 196
    - 1818 juli - september, 197
    - 1818 oktober - december, 198
    - 1819 januari - maart, 199
    - 1819 april - juni, 200
    - 1819 juli - september, 201
    - 1819 oktober - december, 202
    - 1820 januari - maart, 203
    - 1820 april - juni, 204
    - 1820 juli - september, 205
    - 1820 september - december, 206
    - 1820 december - februari 1821, 207
    - 1821 februari - april, 208
    - 1821 april - juni, 209
    - 1821 juli - september, 210
    - 1821 oktober - december, 211
    - 1822 januari - maart, 212
    - 1822 maart - mei, 213
    - 1822 mei - juli, 214
    - 1822 juli - september, 215
    - 1822 oktober - december, 216
    - 1823 januari - maart, 217
    - 1823 maart - mei, 218
    - 1823 mei - juli, 219
    - 1823 juli - september, 220
    - 1823 oktober - december, 221
    - 1823 december - februari 1824, 222
    - 1824 februari - mei, 223
    - 1824 mei - juli, 224
    - 1824 Juli - September, 225
    - 1824 October - December, 226
    - 1825 Januari - Maart, 227
    - 1825 April - Juni, 228
    - 1825 Juli - September, 229
    - 1825 October - December, 230
    - 1826 Januari - Maart, 231
    - 1826 April - Juni, 232
    - 1826 Juli - September, 233
    - 1826 October - December, 234
    - 1827 Januari - Maart, 235
    - 1827 April - Juni, 236
    - 1827 Juli - September, 237
    - 1827 October - December, 238
    - 1828 Januari - Maart, 239
    - 1828 April - Juni, 240
    - 1828 Juli - September, 241
    - 1828 October - December, 242
    - 1829 Januari - Maart, 243
    - 1829 April - Juni, 244
    - 1829 Juli - September, 245
    - 1829 October - December, 246
    - 1830 Januari - Maart, 247
    - 1830 April - Juni, 248
    - 1830 Juli - September, 249
    - 1830 October - December, 250
  - Indices., 1813 December; 251-252
    - Index (Canneman)., 251
    - Klad-index (19-31 December)., 252
  - Indices., 1814; 253-262
    - Index A-F (Canneman), Januari - April, 253
    - Index G-Z (Canneman), Januari - April, 254
    - Klad-index, Januari - April 11, 255
    - Index A-B (Six), April - December, 256
    - Index C-F (Six), April - December, 257
    - Index G-R, April - December, 258
    - Index S-W, April - December, 259
    - Klad-index, 12 April - Juli 30, 260
      tevens agenda
    - Klad-index, Augustus - October, 261
    - Klad-index, November - December, 262
  - Indices., 1815; 263-270
    - A-B, 263
    - C-N, 264
    - O-P, 265
    - R-Z, 266
    - Klad-index, Januari - Maart, 267
    - Klad-index, April - Juni, 268
    - Klad-index, Juli - September, 269
    - Klad-index, October - December, 270
  - Indices., 1816; 271-281
    - A-B/1, 271
    - B/2, 272
    - C-G, 273
    - H-N, 274
    - O, 275
    - P, 276
    - R-Z, 277
    - Klad-index, Januari - Maart, 278
    - Klad-index, April - Juni, 279
    - Klad-index, Juli - September, 280
    - Klad-index, October - December, 281
  - Indices., 1817; 282-292
    - A-B/1, 282
    - B/2, 283
    - C-F, 284
    - G-K, 285
    - L-N, 286
    - O, 287
    - P, 288
    - R-S, 289
    - T-Z, 290
    - Klad-index, Januari - Maart, 291
    - Klad-index, April - Mei, 292
  - Indices., 1818; 293-300
    - A-B/1, 293
    - B/2, 294
    - C-E, 295
    - F-H, 296
    - I-L, 297
    - M-O, 298
    - P-R, 299
    - S-Z, 300
  - Indices., 1819; 301-314
    - A-B, 301
    - C-E, 302
    - F-H, 303
    - I-M, 304
    - N-O, 305
    - P-R, 306
    - S-Z, 307
    - A-B, Gen. Secr., 308
    - C-G, Gen. Secr., 309
    - H-Z, Gen. Secr., 310
    - A-J, Rijks. Uitg., 311
    - K-W, Rijks. Uitg., 312
    - A-N, Gen. Thes., 313
    - O-Z, Gen. Thes., 314
  - Indices., 1820; 315-325
    - A-B, Gen. Secr., 315
    - C-G, Gen. Secr., 316
    - H-Z, Gen. Secr., 317
    - A-G, Rijks. Uitg., 318
    - D-J, Rijks. Uitg., 319
    - K-O, Rijks. Uitg., 320
    - P-W, Rijks. Uitg., 321
    - A-E, Gen. Thes., 322
    - F-L, Gen. Thes., 323
    - M-P, Gen. Thes., 324
    - R-W, Gen. Thes., 325
  - Indices., 1821; 326-335
    - A-G, Gen. Secr., 326
    - H-W, Gen. Secr., 327
    - A-D, Rijks. Uitg., 328
    - E-J, Rijks. Uitg., 329
    - K-O, Rijks. Uitg., 330
    - P-W, Rijks. Uitg., 331
    - A-C, Gen. Thes., 332
    - D-K, Gen. Thes., 333
    - L-O, Gen. Thes., 334
    - P-W, Gen. Thes., 335
  - Indices., 1822; 336-344
    - A-F, Gen. Secr., 336
    - G-W, Gen. Secr., 337
    - A-D, Rijks. Uitg., 338
    - E-J, Rijks. Uitg., 339
    - K-O, Rijks. Uitg., 340
    - P-W, Rijks. Uitg., 341
    - A-C, Gen. Thes., 342
    - D-L, Gen. Thes., 343
    - M-W, Gen. Thes., 344
  - Indices., 1823; 345-353
    - A-F, Gen. Secr., 345
    - G-W, Gen. Secr., 346
    - A-D, Rijks. Uitg., 347
    - E-J, Rijks. Uitg., 348
    - K-O, Rijks. Uitg., 349
    - P-W, Rijks. Uitg., 350
    - A-D, Gen. Thes., 351
    - E-L, Gen. Thes., 352
    - M-W, Gen. Thes., 353
  - Indices., 1824; 354-362
    - A-D, Gen. Secr., 354
    - E-W, Gen. Secr., 355
    - A-C, Rijks. Uitg., 356
    - D-J, Rijks. Uitg., 357
    - K-O, Rijks. Uitg., 358
    - P-W, Rijks. Uitg., 359
    - A-D, Gen. Thes., 360
    - E-L, Gen. Thes., 361
    - M-W, Gen. Thes., 362
  - Indices., 1825; 363-370
    - A-E, Gen. Secr., 363
    - F-W, Gen. Secr., 364
    - A-B, Rijks. Uitg., 365
    - C-J, Rijks. Uitg., 366
    - K-O, Rijks. Uitg., 367
    - P-W, Rijks. Uitg., 368
    - A-J, Gen. Thes., 369
    - K-W, Gen. Thes., 370
  - Indices., 1826; 371-376
    - A-B, G.S. + Rijks. Uitg., 371